# 股权转让的确认时间

提问人：wyx1963 时间：2015-01-29 15:06:46
陈版主，股权转让的确认时间，税法上与会计上是不是不一致呀，有个企业 2012 年协议签订，款项通过往来抵销掉了50%， 2014 年完成工商变更，会计上什么时间确认股权转认，税法上 2014 年吗？谢谢

回答人：chenyiwei
你的理解比较合理。但在会计上也不会很机械地在所有情况下都严格要求同时满足上述五条标准，尤其是对于转让价款的收取，如果虽然未实际收到 50 ％以上，但并未发生违约，且买方对款项的支付提供了担保等合理的保证的，则仍然认为不影响转让收益确认。
在实际操作中，还是建议在满足各自适用的规范框架的前提下，尽可能缩小和消除差异。